【裁判字號】    97,交聲,852
【裁判日期】    970804
【裁判案由】    違反道路交通管理處罰條例聲明異議
【裁判全文】
臺灣桃園地方法院刑事交通事件裁定     97年度交聲字第852號
原處分機關  交通部公路總局新竹區監理所桃園監理站
異  議  人
即受處分人  甲○○
上列異議人即受處分人因違反道路交通管理處罰條例案件，對於
交通部公路總局新竹區監理所桃園監理站97年4 月1 日桃監裁罰
字第裁52─D00000000 號裁決書所為處分不服，聲明異議，本院
裁定如下：
    主  文
異議駁回。
    理  由
一、異議人即受處分人甲○○於民國97年2 月9 日上午2 時8 分
    許，駕駛車牌號碼H2－3516號自用小客車，行經桃園縣龜山
    鄉○○路與光峰路交岔路口，因未遵守道路交通標線指示之
    違規，為桃園縣政府警察局交通隊拍照存證後逕行舉發，並
    依道路交通管理處罰條例第60條第2 項第3 款之規定，開立
    D00000000 號舉發違反道路交通管理事件通知單，並將舉發
    通知單交付郵政機關送達至受處分人之住所即桃園縣桃園市
    ○○○○街49號，於97年3 月14日由異議人同居人即其兄收
    受。移送原處分機關，原處分機關以異議人違規事實明確，
    且異議人逾期未到案，於97年4 月1 日以桃監裁罰字第裁52
    ─D00000 000號裁決書裁處異議人罰鍰新臺幣（下同）900
    元。
二、異議意旨如附件。
三、按停止線用以指示行駛車輛停止之界限，車輛停止時，其前
    懸部分不得伸越該線；又行車管制號誌之圓形紅燈燈號顯示
    意義，係車輛面對圓形紅燈表示禁止通行，不得超越停止線
    或進入路口；再駕駛人駕駛汽車，應遵守道路交通標誌、標
    線、號誌之指示，並服從執行交通勤務之警察或依法令執行
    指揮交通及交通稽查任務人員之指揮，道路交通標誌標線號
    誌設置規則第170 條第1 項前段、第206 條第5 款、道路交
    通安全規則第90條前段分別定有明文。次按汽車駕駛人駕駛
    汽車有不遵守道路交通標誌、標線、號誌之指示之情形，而
    道路交通管理處罰條例第2 章各條無處罰之規定者，處900
    元以上1,800 元以下罰鍰；汽車駕駛人之行為經以科學儀器
    取得證據資料證明其行為違規，當場不能或不宜攔截製單舉
    發者，得逕行舉發，道路交通管理處罰條例第60條第2 項第
    3 款、第7 條之2 第1 項第7 款分別有明文規定。
四、經查：
  (一)本件異議人甲○○駕駛車牌號碼H2－3516號自用小客車，行
    經桃園縣龜山鄉○○路與光峰路交岔路口，於其前方號誌燈
    轉換為紅色燈號過45.9秒、46.7秒秒，仍駕車超越停止線前
    行之事實，有採證相片2 張在卷可稽，異議人確有前開違規
    事實至明。
  (二)異議人雖辯稱：伊所駕之小客車超越停止線乃為燈號轉至綠
    燈前車輛啟動準備，非蓄意超越停止線之違規行為云云。然
    燈號未轉換為綠燈前，車輛本應停止不可前行，此為當然之
    理，況異議人係駕車行駛於途，並非參加比賽，並無爭取時
    間前行之必要，異議人大可於燈號轉換至綠燈時再行啟動前
    行，何須啟動前準備之舉，異議人前開所辯，無非卸責之詞
    ，要無可採。更進者，依採證照片所示，異議人所行駛之車
    道於前開路口處設有機車停等區，異議人本應停止在前開機
    車停等區之後，然異議人車輛於前方燈號為紅燈過後45.9秒
    後，車輛跨越該機車停等區，且於燈號為紅燈過後46.7秒時
    ，車輛繼續前行。果異議人確如其所言僅係預作準備，則於
    發現前方燈號未如其所預期轉為綠燈時，應會停止前行，然
    事實上異議人所為並非如此，由此益見異議人前開所辯非實
    。至異議人辯稱該交岔路口之光峰路與長壽路燈號轉換間距
    達16秒以上，恐誤導駕駛人云云。然異議人駕駛車輛行駛於
    途，僅須遵守其行駛車道號誌之指示，至其他道路號誌之情
    形與其駕車行為無關，應無誤導之虞，異議人所辯亦無可採
    。異議人復辯稱：該照相設備無法辨識伊左側真正違規闖越
    紅燈車輛之車號，且路口照相設備係位於伊車輛之後方，恐
    有視角之誤差云云。然異議人自承確於上開時、地駕車行經
    前開路段，且依採證照片所示，異議人確有於前方號誌仍紅
    燈時逾越停止線之違規情事，並無誤判之情形。縱同時另有
    其他車輛違規，亦無卸異議人前開違規情事。本件異議人違
    規情事至為明確，異議人前開所辯全無可採。
五、綜上所述，原裁決機關以異議人有前揭違規事由，援引道路
    交通管理處罰條例第60條第2 項第3 款規定，裁處異議人罰
    鍰900 元，於法洵屬有據。異議人以上開理由置辯，指摘原
    處分不當，並無理由，應予駁回。
六、據上論斷，應依道路交通管理處罰條例第87條第2 項、道路
    交通案件處理辦法第19條，裁定如主文。
中    華    民    國    97    年    8     月    4    日
                      交通法庭法  官    何燕蓉
以上正本證明與原本無異。
如不服本裁定，應於裁定送達後5 日內向本院提出抗告狀。
                                  書記官  魏里安
中    華    民    國    97    年    8     月    4     日


司法院資訊處製作；財團法人民間司法改革基金會備份。
